臺灣臺中地方法院刑事判決　　　　　　　94年度訴字第3743號
公　訴　人　臺灣臺中地方法院檢察署檢察官
被　　　告　甲○○
上列被告因違反毒品危害防制條例案件，經檢察官提起公訴（九
十四年度毒偵字第五八五六號、第五八五七號），被告於準備程
序就被訴事實為有罪之陳述，本院合議庭裁定由受命法官獨任逕
行適用簡式審判程序，並予判決如下：
    主    文
甲○○連續施用第一級毒品，累犯，處有期徒刑捌月，扣案之注
射針筒壹支、空塑膠袋壹個與自製斜口鏟管壹支均沒收；又連續
施用第二級毒品，累犯，處有期徒刑肆月。應執行有期徒刑拾月
，扣案之注射針筒壹支、空塑膠袋壹個與自製斜口鏟管壹支均沒
收。
    犯罪事實
一、甲○○前於民國九十一年間，曾因常業詐欺案件，經臺灣高
    等法院臺中分院於九十二年一月十四日以九十一年度上訴字
    第二０一三號判處有期徒刑六月確定，其入監執行後，甫於
    九十二年九月十二日執行完畢；其於九十三年間，另因施用
    毒品案件，經依法院裁定送觀察勒戒後，認無繼續施用毒品
    之傾向，由臺灣臺中地方法院檢察署檢察官於八十九年七月
    二十七日以八十九年度毒偵字第四五三二號為不起訴處分確
    定（觀察勒戒執行至九十三年七月二十八日釋放）；詎甲○
    ○仍不知戒絕，於前開觀察勒戒執行完畢後五年內，復基於
    施用第一級毒品海洛因之概括犯意，自九十四年五月間某日
    起至九十四年八月十五日二十二時許止，先後在其位於臺中
    縣潭子鄉○○路○段八六巷九弄八號住處、停駐於臺中縣市
    不特定處所之其所駕駛自用小客車及彰化縣員林鎮火車站附
    近之公共廁所內等處，以將少許第一級毒品海洛因混入礦泉
    水稀釋後，注入注射針筒內，以注射針筒注射血管之方式，
    連續施用第一級毒品海洛因多次（施用頻率為三至四日一次
    ）。甲○○復另基於施用第二級毒品甲基安非他命之概括犯
    意，分別於九十四年七月十三日二十一時許及同年八月十三
    日二十時許，均在其前開位於臺中縣潭子鄉○○路○段八六
    巷九弄八號住處內，以將第二級毒品甲基安非他命置於玻璃
    球上加熱燒烤，使之產生煙霧後，再以口鼻吸取其煙氣之方
    式，連續施用第二級毒品甲基安非他命二次（起訴書誤認甲
    ○○所施用者為安非他命）。嗣甲○○先於九十四年七月十
    四日十三時二十五分許，因另犯竊盜案為警查獲，繼而接受
    採尿檢驗。後於九十四年八月十六日上午十一時許四十五分
    許，復在彰化縣社頭鄉崙雅村崙雅巷雅雲宮前為警查獲，並
    扣得其所有供施打毒品海洛因所用之注射針筒一支、空塑膠
    袋一個與自製斜口鏟管一支。甲○○二次經員警徵得其同意
    後，採集尿液送請鑑驗，因嗎啡（毒品海洛因之代謝物）及
    甲基安非他命均呈現陽性反應，使由警進而始悉上情。
二、案經彰化縣警察局北斗分局及彰化縣警察局田中分局先後報
    告臺灣彰化地方法院檢察署檢察官均呈請臺灣高等法院臺中
    分院檢察署檢察長令轉臺灣臺中地方法院檢察署檢察官偵查
    起訴。
    理    由
一、上開事實，業經被告甲○○於本院訊問時均坦認不諱，而被
    告二次為警查獲後所採取之尿液，經先後均送請詮昕科技股
    份有限公司檢驗結果，嗎啡（毒品海洛因之代謝物）及甲基
    安非他命俱呈現陽性反應，有尿液檢驗報告二份附卷可稽（
    見臺灣彰化地方法院檢察署九十四年度毒偵字第四二五九號
    卷第一九頁、毒偵字第四五０一號卷第一一頁），且本件復
    有被告所有供施打毒品海洛因所用之注射針筒一支、空塑膠
    袋一個與自製斜口鏟管一支等證物扣案可資佐證，足見被告
    上開自白，確與事實相符，堪予採認。又被告前已因施用毒
    品案件，經依法院裁定送觀察勒戒後，認無繼續施用毒品之
    傾向，由臺灣臺中地方法院檢察署檢察官於八十九年七月二
    十七日以八十九年度毒偵字第四五三二號為不起訴處分確定
    （觀察勒戒執行至九十三年七月二十八日釋放），此有臺灣
    高等法院被告前案紀錄表及臺灣臺中地方法院檢察署全國施
    用毒品案件紀錄表在卷可查，是被告確有於觀察勒戒執行完
    畢釋放後，五年內復行施用毒品之罪行。綜此，本件事證已
    臻明確，被告施用毒品海洛因及甲基安非他命之犯行，均堪
    以認定。
二、核被告甲○○所為：
（一）按海洛因、甲基安非他命分屬毒品危害防制條例第二條第
      二項第一款、第二款所指之第一級、第二級毒品，核被告
      甲○○所為，係犯毒品危害防制條例第十條第一項之施用
      第一級毒品罪、同法條第二項之施用第二級毒品罪。
（二）起訴意旨以被告甲○○二次經警方採集尿液，送往詮昕科
      技股份有限公司以氣相層析質譜儀方法檢驗結果，均呈現
      第二級毒品甲基安非他命、安非他命陽性反應，因認被告
      係施用第二級毒品安非他命云云。惟查，施用安非他命者
      ，其尿液中之代謝物為安非他命，依現行濫用藥物尿液檢
      驗作業準則，其濃度大於500ng/ ml者，判定為安非他命
      陽性反應。施用甲基安非他命者，其尿液中之代謝物為甲
      基安非他命及安非他命，依現行濫用藥物尿液檢驗作業準
      則，其甲基安非他命濃度大於500ng/ml，且其代謝物安非
      他命濃度大於200ng/ ml者，判定為甲基安非他命陽性反
      應；施用安非他命者，其尿液代謝物應為安非他命陽性反
      應，不會產生有甲基安非他命陽性反應。施用甲基安非他
      命者，其尿液代謝物會呈甲基安非他命及安非他命陽性反
      應；人體施用甲基安非他命後，在主要代謝物中未改變形
      態之甲基安非他命佔施用劑量達百分之四十三，而安非他
      命佔百分之五等情，有內政部警政署刑事警察局九十三年
      四月二十七日（九三）刑鑑字第０九三００八六二一三號
      函、行政院衛生署管制藥品管理局九十三年五月六日管檢
      字第０九三０００三八九六號函、法務部法醫研究所九十
      三年四月二十八日法醫毒字第０九三０００一三一八號函
      及法務部調查局九十三年四月二十七日調科壹字第０九三
      ００一五三０七０號函足憑，被告尿液代謝物同時有甲基
      安非他命及安非他命濃度的陽性反應，顯然係施用第二級
      毒品甲基安非他命，而非施用第二級毒品安非他命甚明，
      是檢察官此部分所指，容有誤認，應附此說明之。
（三）被告甲○○施用前持有第一級、第二級毒品之低度行為，
      分別為其施用第一級毒品及施用第二級毒品之高度行為所
      吸收，均不另論罪。
（四）被告甲○○先後多次施用第一級毒品海洛因與二次吸食第
      二級毒品甲基安非他命之犯行，皆時間緊接，犯罪構成要
      件相同，顯係基於概括犯意反覆為之，俱為連續犯，均應
      依刑法第五十六條之規定論以一罪，並加重其刑。
（五）公訴意旨雖未敘及被告甲○○於九十四年八月十三日二十
      時許之施用毒品甲基安非他命之犯行，然此部分犯行與前
      開已起訴且經認定有罪之施用毒品甲基安非他命犯行部分
      ，有連續犯之裁判上一罪關係，亦為起訴效力所及，本院
      自應併予審論。
（六）另被告甲○○前於九十一年間，曾因常業詐欺案件，經臺
      灣高等法院臺中分院於九十二年一月十四日以九十一年度
      上訴字第二０一三號判處有期徒刑六月確定，其入監執行
      後，甫於九十二年九月十二日執行完畢，有前開臺灣高等
      法院被告前案紀錄表在卷可查，被告於有期徒刑執行完畢
      後，五年以內再犯本件皆為有期徒刑以上之二罪，均為累
      犯，應依刑法第四十七條規定，俱予遞加重其刑。
（七）被告甲○○所犯前開二罪間，犯意各別，罪名互殊，應分
      論併罰之。
三、爰審酌被告甲○○有前揭事實欄所載之前科紀錄，素行不佳
    ，其前已因施用毒品犯行經觀察勒戒，竟仍故態復萌，復行
    施用毒品不輟，無視於毒品對於自身健康之戕害及國家對於
    杜絕毒品犯罪之禁令，且被告於本件施用毒品海洛因之期間
    歷時非短；惟衡酌施用毒品係屬自戕行為，被告犯罪手段尚
    屬平和，亦未因此而危害他人，所生損害尚非鉅大，且被告
    於犯後於本院審理時坦承犯行，尚見悔意之犯罪後態度，暨
    施用毒品者均有相當程度之成癮性及心理依賴，其犯罪心態
    與一般刑事犯罪之本質並不相同，應側重適當之醫學治療及
    心理矯治為宜等一切情狀，分別量處如主文所示之刑，並定
    其應執行之刑，其施用第二級毒品罪行之部分，因與不得易
    科之他罪併合處罰結果而不得易科罰金，自毋庸另為易科罰
    金折算標準之記載，亦附此敘明。
四、至扣案之注射針筒一支、空塑膠袋一個與自製斜口鏟管一支
    ，雖非屬專供施用毒品之器具，惟係被告甲○○所有供己施
    打第一級毒品海洛因所用之物，業經被告供明在卷（見本院
    卷第四二五四頁），爰依刑法第三十八條第一項第二款之規
    定，併為沒收之諭知。
據上論斷，應依刑事訴訟法第二百七十三條之一第一項、第二百
九十九條第一項前段，毒品危害防制條例第十條第一項、第二項
，刑法第十一條前段、第五十六條、第四十七條、第五十一條第
五款、第三十八條第一項第二款，判決如主文。
本案經檢察官乙○○到庭執行職務。
中　　華　　民　　國　　94　　年　　12　　月　　16　　日
                  刑事第四庭  法  官  陳思成
上正本證明與原本無異。
如不服本判決，應於送達後十日內向本院提出上訴狀（須附繕
本），上訴於臺灣高等法院臺中分院。
                              書記官  王嘉麒
中　　華　　民　　國　　94　　年　　12　　月　　16　　日
附錄論罪科刑法條
毒品危害防制條例第十條
施用第一級毒品者，處六月以上五年以下有期徒刑。
施用第二級毒品者，處三年以下有期徒刑。
